臺灣高等法院刑事裁定
110年度毒抗字第812號
抗  告  人
即聲 請 人  陳竑甫





上列抗告人即聲請人因違反毒品危害防制條例案件，不服臺灣臺
北地方法院中華民國110年4月15日裁定（110年度毒聲重字第3號
），提起抗告，本院裁定如下：
    主  文
抗告駁回。                                             
    理  由
一、經本院審理結果，認第一審裁定駁回抗告人即聲請人陳竑甫
    重新審理之聲請，核無不當，應予維持，並引用第一審裁定
    之理由及證據（如附件）。
二、抗告意旨略以：原裁定認為縱依法務部民國110年3月26日修
    正公告之「有無繼續施用毒品傾向評估標準紀錄表」計分，
    抗告人之總分為61分，仍達總分60分以上之「有繼續施用毒
    品傾向」標準；而抗告人之原評分結果，在臨床評估部分之
    合法物質濫用為「有，菸」計2分，社會穩定度部分之入所
    後家人是否訪視為「無」計5分；然抗告人並未使用菸品、
    亦有父親赴所訪視，上開計分有誤，若將總分61分扣除上述
    違誤計分共7分，則總分為54分，即未達強制戒治標準，請
    求撤銷原裁定並停止強制戒治處分云云。
三、經查：法務部於110年3月26日就「有無繼續施用毒品傾向評
    估標準紀錄表」及「有無繼續施用毒品傾向評估標準說明手
    冊」之修正，係法務部針對多數不特定人民就有無繼續施用
    毒品傾向評估事項所為對外發生法律效果之具有法規性質之
    命令，屬於行政規則或法規命令之修正，為「法律變更」不
    符毒品危害防制條例第20條之1第1項第5款規定所稱之「新
    證據」，抗告人據此向原審法院聲請重新審理，為無理由，
    原審裁定駁回，核無不當。
四、按毒品危害防制條例第20條之1第1項所列各款得聲請重新審
    理之情形，均係各自獨立之聲請事由，其聲請是否合法、有
    無理由，均應分別判斷之，不同之數款事由得於同一次聲請
    併為主張，亦得於各別之聲請先後主張之。從而，管轄法院
    判斷重新審理之聲請是否合法或有無理由，自應以該聲請所
    述之理由及所依之事由為審酌之對象及範圍。此觀諸該條規
    定：「……受觀察、勒戒或強制戒治處分之人，或其法定代理
    人、配偶，或檢察官得以書狀敘述理由，聲請原裁定確定法
    院重新審理」益可明瞭。則重新審理之聲請經管轄法院裁定
    駁回後，縱有其他各款所列之得聲請重新審理事由，亦僅能
    另為重新審理之聲請，而不得於抗告程序逕為主張或執為指
    摘原裁定不當之理由（最高法院104年度台抗字第211號裁定
    意旨參照）。前揭抗告意旨所指「新事由」（即臨床評估部
    分之合法物質濫用及社會穩定度部分之入所後家人是否訪視
    之評估有誤），非原聲請重新審理之事由，「新事由」既未
    經原審審酌，本院自無從於抗告程序另行考量是否符合重新
    審理要件，抗告人逕於抗告程序主張並執為抗告理由，自非
    法所許。
五、綜上，本件抗告為無理由，應予駁回。
據上論斷，應依刑事訴訟法第412條，裁定如主文。
中　　華　　民　　國　　110 　年　　5 　　月　　18　　日
                  刑事第六庭  審判長法  官  劉方慈
                                    法  官  朱嘉川
                                    法  官　曹馨方
以上正本證明與原本無異。
不得再抗告。
                                    書記官　游秀珠
　　　　　　　　　　　　　　　　　　　
中　　華　　民　　國　　110 　年　　5 　　月　　18　　日